# WESLEY BATISTA ALCANTARA

Rua Bernardo Cisneiros, 183 / Casa - Aparecida - Belo Horizonte - MG

Telefone(s): (31) 9 9454-2710 E-mail: wesleydevadm@gmail.com

Nascimento: 04/08/1994 Nacionalidade: Brasileira Estado Civil: Solteiro

Link Portifólio: portifoliowesley.vercel.app

LinkedIn: linkedin.com/in/wesley-alcantara-58148020b/

## **BREVE APRESENTAÇÃO**

Olá! Meu nome é Wesley, tenho 28 anos, sou formado em Administração de Empresas e em Análise e Desenvolvimento de Sistemas. Meu perfil analítico me permite abordar problemas de forma mais reflexiva, e meu interesse por tecnologia me levou a desenvolver habilidades em linguagens de programação como JavaScript, HTML, CSS e Node.js. Além disso, minha experiência em administração me proporcionou habilidades de organização, planejamento, trabalho sob pressão e comunicação eficaz, que são importantes em qualquer área. Atualmente, estou cursando pós-graduação em Desenvolvimento Web, e estou animado para continuar crescendo na área de tecnologia e enfrentando novos desafios.

## FORMAÇÃO ACADÊMICA

- Pós-graduação UNOPAR Data center e computação em nuvem (Conclusão prevista para 09/2023).
- Pós-graduação UNOPAR Desenvolvimento Web Full Stack (Conclusão prevista para 08/2023).
- Tecnólogo UNOPAR Análise e Desenvolvimento de Sistemas (Concluído em 2022).
- Bacharelado Faculdade de Ciências Sociais Aplicadas Administração de Empresas (Concluído em 2016).

### **CURSOS COMPLEMENTARES**

- JavaScript: tipos, variáveis, funções, Arrays e objetos Alura (28hrs).
- Node.js: API Rest com Express e MongoDB Alura (12hrs).
- Front-end e JavaScript Alura (104hrs).
- React: crie sua primeira página web Alura (12hrs).
- Python e Programação Orientada a Objetos Alura (54hrs).
- Modelagem de banco de dados e SQL Alura (32hrs).
- Git e Github Alura (6hrs).
- Google Cloud Alura (8hrs).
- Cloud Foundations AWS Academy (20hrs).
- Informática CNI (88hrs).
- Auxiliar administrativo Senac (162hrs).
- Excel Senac (30hrs).
- Habilitação CNH B

## **EXPERIÊNCIA PROFISSIONAL**

• Instituto Ser Melhor (ONG) - 06/2023 - Atual

Cargo: Desenvolvedor Web Jr. Voluntário (Home Office).

#### **Atividades Desenvolvidas**

Escrever códigos bem estruturados, eficientes e testáveis utilizando as melhores práticas de desenvolvimento de softwares, criar layout/interface de usuário de sites, integrar dados de serviços de back-end e bancos de dados.

Empresa: Interfile Full Service BPO - 09/2019 – 10/2022

Cargo: Analista - Conciliação Financeira de Consignados Itaú (Home Office).

## **Atividades Desenvolvidas**

Conciliação Financeira, rotinas administrativas, faturamento, acompanhar indicadores e identificar oportunidades de melhoria no processo operacional.

Cargo: Analista - BackOffice Administrativo Tribanco (Home Office).

#### **Atividades Desenvolvidas**

Direcionamento das solicitações de serviços bancários, tratativas de ocorrências e realização de rotinas relacionadas a compensação e custódia de cheques e boletos. Acompanhamento dos pedidos não finalizados garantindo a execução dentro dos prazos.

Cargo: Auxiliar Operacional Atividades Desenvolvidas

Operações de organização e digitalização de documentos relativos a empréstimos bancários.

• Empresa: Assis Auditoria e Consultoria Empresarial - 03/2018 - 11/2018

Cargo: Auxiliar administrativo

#### **Atividades Desenvolvidas**

Controle de contas bancárias, fluxo de caixa, contas a pagar e contas a receber, lançamento de cheques, organização de documentos, entrada e saída de correspondências, recepcionar o público em geral, utilizar softwares de gestão financeira e planilhas de Excel.

Empresa: Academia Ray Fitness - 03/2017 - 01/2018

Cargo: Recepcionista
Atividades Desenvolvidas

Atendimento ao público, agendamento, esclarecimento de dúvidas em relação à procedimentos, venda de planos da academia, atualização de cadastros, recebimentos, emissão de recibos, compras de materiais, emissão de notas fiscais e operação de caixa.

• Empresa: Companhia Brasileira de Trens Urbanos (CBTU) - 05/2016 - 12/2016

Cargo: Estagiário de Administração

### **Atividades Desenvolvidas**

Participação nas rotinas administrativas do setor de Gestão Patrimonial, montagem de planilhas, atualização de relatórios, participação no inventário anual dos bens da empresa, criação de memorandos, arquivamento e organização de documentos.

• Empresa: AeC Relacionamento com Responsabilidade - 04/2013 - 11/2015

Cargo: Operador telemarketing

## **Atividades Desenvolvidas**

Atendimento na operação de relacionamento com Crédito Imobiliário - MRV.

Desde já agradeço a oportunidade e fico à disposição.

Atenciosamente,

Wesley Batista Alcantara